臺灣新北地方法院民事裁定
111年度補字第1579號
原      告  張憲璋  
被      告  廖德發  

            廖維恒  
            廖文健（原名：廖國建）

            廖國松  

上列當事人間請求分割共有物等事件，本院裁定如下：
    主  文
原告應於收受本裁定正本之日起七日內，向本院繳納第一審裁判
費新臺幣壹拾壹萬捌仟伍佰陸拾捌元，逾期不補正，即裁定駁回
其訴。
    理  由
一、按提起民事訴訟，應依民事訴訟法第1編第3章第2節之相關
    規定繳納裁判費，此為必須具備之程式。又起訴不合程式者
    ，法院應以裁定駁回之，但其情形可以補正者，審判長應定
    期間先命補正，民事訴訟法第249條第1項定有明文。次按按
    訴訟標的之價額，由法院核定；核定訴訟標的之價額，以起
    訴時之交易價額為準，無交易價額者，以原告就訴訟標的所
    有之利益為準。以一訴主張數項標的者，其價額合併計算之
    ；以一訴附帶請求其孳息、損害賠償、違約金或費用者，不
    併算其價額。分割共有物涉訟，以原告因分割所受利益之價
    額為準，民事訴訟法第77條之1第1、2項、第77條之2第1 項
    前段及第2項、第77條之11亦有明定。且土地所有權人依民
    法第767條所有物返還請求權請求無權占用人拆除房屋返還
    土地，其訴訟標的之價額，應以占用之土地起訴時之交易價
    額為準。
二、經查：
　　㈠原告聲明第一項請求分割兩造共有之坐落新北市○○區○○段0
      00號土地（下稱系爭土地），揆諸前揭說明，此部分訴訟
      標的價額應以原告分割系爭土地所受利益核定之，則系爭
      土地面積為261.56平方公尺，民國111年之公告土地現值
      為每平方公尺新臺幣（下同）6萬1,400元，原告權利範圍
      為9分之2等情，有系爭土地第一類謄本可稽（見本院卷第
      17至19頁），是原告聲明第一項之訴訟標的價額應核定為
      356萬8,841元（計算式：261.56平方公尺×每平方公尺6萬
      1,400元×2/9＝356萬8,841元，元以下四捨五入，下同）。
　　㈡原告聲明第二項請求被告將占用系爭土地之未辦理保存登
      記建物即門牌號碼新北市○○區地○街00○00號房屋（下稱系
      爭房屋）拆除，並給付相當於租金之不當得利及利息，揆
      諸前揭說明，此部分訴訟標的價額應以系爭房屋占用系爭
      土地之交易價額為準，則系爭土地之公告現值為每平方公
      尺6萬1,400元，系爭房屋占用系爭土地之面積為139平方
      公尺（見本院卷第41頁），是原告聲明第二項之訴訟標的
      價額應核定為853萬4,600元（計算式：139平方公尺×每平
      方公尺6萬1,400元＝853萬4,600元）。
　　㈢從而，本件訴訟標的價額應核定為1,210萬3,441元（計算
      式：356萬8,841元＋853萬4,600元＝1,210萬3,441元），應
      徵收第一審裁判費11萬8,568元。茲依民事訴訟法第249條
      第1項但書規定，限原告於收受本裁定正本之日起7日內補
      繳，逾期不繳，即駁回其訴，特此裁定。
中　　華　　民　　國　　111 　年　　9 　 月    27     日
                  民事第四庭  法　官  趙伯雄
以上正本證明與原本無異。　　　　　　　　　  
核定訴訟標的價額部分，如不服裁定得於收受送達後10日內向本
院提出抗告狀，並繳納抗告費1,000元。
命補繳裁判費部分不得抗告。　　　　　　　　　
中　　華　　民　　國　　111 　年　　9 　　月　　27　　日
                              書記官  陳威同